# 应交税金

提问人：ha77 时间：2011-02-25 17:46:52
财务报表应交税费中下面有有个其中：应交税金 在什么情况下这 2 个不相等

回答人：chenyiwei
不相等应当是经常出现的情况。 新准则下的“应交税费”科目实际上是由原制度的“应交税金”和“其他应交款”两个科目合并而成的，所以只要原先属于“其他应交款”核算范围的项目（如教育费附加、政府性基金等）有余额，两者就会不等。